# 关于投资性主体的疑问

提问人：mcking_999 时间：2014-08-15 11:15:23
企业会计准则第 33 号——合并财务报表引入了投资性主体的概念，专门有 5 条相关规定（ 21 条—25条），但相关规定受准则篇幅限制感觉并不清楚。
1 、第 23 条，投资性主体的特征，“投资者不是该主体的关联方”如何理解？“其所有者权益以股权或类似权益方式存在”，大多数企业的所有者权益不多是以股权形式存在吗？
2 、母公司是投资性主体，其他子公司不合并，按公允价值计量且其变动计入当期损益。在实务中较困难。投资性公司有自己的一套价值判断标准，但大多都不规范和具体，其确定的公允价值经不起推敲。规模略大的投资性公司还有自己的投资估值人员，一般的投资性公司就几个人，没有足够的专业能力。而大多数注册会计师对公允价值的判断也没有胜任能力。
3 、第 24 条，投资性主体的母公司不是投资性主体的，应将控制的全部主体合并。第 25 条，母公司由投资性主体转变为非投资性主体，将原未纳入合并的子公司进行合并。这些子公司原来可能是按公允价值计量的，在合并时对这些子公司合并前确认的公允价值变动与账面价值的差额，在个别财务报表中如何调整长期股权投资成本？差额是计入当期损益还是追溯调整？合并财务报表也存在对该差额是全部计入当期损益，还是分段追溯调整或计入当期？

回答人：chenyiwei
http://bbs.esnai.com/forum.php?m ... 939&pid=7316753